# 公司签订的一致行动人协议能否判断控制标的公司

提问人：冰人 时间：2021-08-11 13:33:05
如题，甲公司目前持有A公司（非上市）30%的股权，在董事会中 8 席占有 3 席。A公司章程中约定所有重大事项需董事会过半数通过。
甲公司与另外 2 名股东（C、D）签了一致行动人协议，约定在所有重大事项均与甲公司保持一致。另 2 名股东合计持股10%，分别在董事会中占有一席。这样的话，通过一致行动人协议，甲公司合计能有40%的表决权，在董事会中占 5 席。
只是上述一致行动人协议中，与C签的协议时间为 2 年， 2 年内C不得转让标的公司股权， 2 年后若转让股权则新的股东不受一致行动人协议的约束；
与C的协议没有一致行动人的时间限制，也未约定C不得转让标的公司股权。
这种情况下，能否根据上述一致行动人协议判断甲公司对标的公司具有控制权？

回答人：chenyiwei
不可以。
参考《监管规则适用指引——会计类第 1 号》之“1-9 控制的判断”：
二、有固定期限的一致行动协议
一致行动协议带有期限，且期限结束后投资方不拥有对被投资方控制权的，很可能表明投资方无法对被投资方可变回报具有重大影响的事项（如重大资产的购建、处置、重大投融资等）进行决策。这种情况下，投资方不具有主导对被投资方价值产生重大影响的活动的权力，不应因一致行动协议而认定对被投资方拥有控制。